臺灣新竹地方法院刑事裁定
111年度單禁沒字第161號
聲  請  人  臺灣新竹地方法院檢察署檢察官
被      告  戴管平


上列聲請人聲請單獨宣告沒收違禁物（111 年度聲沒字第173 號
，偵查案號：106 年度戒毒偵字第15號），本院裁定如下：
    主  文
扣案之第二級毒品甲基安非他命壹包（含包裝袋壹只，驗餘淨重
零點貳肆肆壹公克）沒收銷燬。
    理  由
一、聲請意旨略以：按違禁物得單獨宣告沒收；又查獲之第一、
　　二級毒品及專供製造或施用第一、二級毒品之器具，不問屬
　　於犯人與否，均沒收銷燬之，刑法第40條第2 項及毒品危害
　　防制條例第18條第1 項前段亦定有明文。經查，被告戴管平
　　於民國104 年12月13日9 時許，在其位於新竹縣○○鎮○○
　　路0 段000○0號（臨）住處內，施用第二級毒品甲基安非他
　　命1 次。嗣為警於104 年12月15日12時25分許，在上開地點
　　為警查獲，扣得第二級毒品甲基安非他命1 包（毛重0.40公
　　克，淨重0.2489公克，驗餘淨重0.2441公克），此有警制搜
　　索扣押筆錄、扣押物品目錄表、憲兵指揮部刑事鑑識中心鑑
　　定書附卷可稽。嗣被告經依臺灣新竹地方法院104 年度毒聲
　　字第157 號刑事裁定送法務部○○○○○○○○附設勒戒所
　　觀察、勒戒後，認仍有繼續施用毒品之傾向，再經該院以10
　　5 年度毒聲字第262 號刑事裁定令入法務部○○○○○○○
　　○執行強制戒治逾6 個月，經該戒治所評估認被告無繼續戒
　　治之必要，由本署檢察官停止戒治並執行完畢予以釋放，以
　　106 年度戒毒偵字第15號為不起訴處分確定。惟扣案之甲基
　　安非他命1 包，係屬違禁物，爰依規定聲請宣告沒收銷燬。
二、按查獲之第二級毒品，不問屬於犯罪行為人與否，沒收銷燬
　　之，毒品危害防制條例第18條第1 項前段定有明文。又按甲
　　基安非他命係毒品危害防制條例第2 條第2 項第2 款所規範
　　之第二級毒品，依同條例第ll條第2 項規定不得持有，故屬
　　違禁物，自應依毒品危害防制條例第18條第l 項前段規定宣
　　告沒收銷燬之。再按違禁物得單獨宣告沒收，刑法第40條第
　　2 項亦定有明文。
三、經查：
（一）被告戴管平因於104 年12月13日9 時許，在其位於新竹縣
　　　○○鎮○○路0 段000○0號之住處內，以將第二級毒品甲
　　　基安非他命置於吸食器內燒烤吸食煙霧之方式，施用第二
　　　級毒品甲基安非他命之案件，經臺灣新竹地方檢察署檢察
　　　官聲請，而經本院於105 年5 月31日以105 年度毒聲字第
　　　157 號裁定令入勒戒處所施以觀察勒戒，旋因觀察勒戒結
　　　果，因認有繼續施用毒品傾向，經臺灣新竹地方檢察署檢
　　　察官聲請，而經本院於105 年8 月19日以105 年度毒聲字
　　　第262 號裁定令入戒治處所強制戒治，嗣因執行已逾6 個
　　　月，經戒治所評估認無繼續戒治之必要，於106 年4 月13
　　　日停止戒治並釋放，且經臺灣新竹地方檢察署檢察官於10
　　　6 年5 月10日以106 年度戒毒偵字第15號為不起訴處分確
　　　定等情，有本院前開案號之刑事裁定2 份、臺灣新竹地方
　　　檢察署檢察官觀察勒戒處分執行指揮書1 份、法務部○○
　　　○○○○○○105年8 月11日新戒所衛字第10507020940號
　　　函1 份及所附法務部○○○○○○○○附勒戒所有無繼續
　　　施用毒品傾向證明書1 份、有無繼續施用毒品傾向評估標
　　　準紀錄表1 份、臺灣新竹地方檢察署檢察官戒治處分執行
　　　指揮書1 份、法務部○○○○○○○○106 年4 月10日新
　　　戒所輔字第10605000990 號函1 份及所附法務部○○○○
　　　○○○○報請停止戒治報名表1 份、臺灣新竹地方檢察署
　　　檢察官106 年度戒毒偵字第15號不起訴處分書1 份及臺灣
　　　高等法院被告前案紀錄表1 份在卷足稽。
（二）次查被告所為前揭施用第二級毒品甲基安非他命案件，於
      104 年12月15日12時25分許，為警持檢察官另案核發之拘
　　　票至其上址住處將其拘提到案，扣得第二級毒品甲基安非
　　　他命1 包（毛重0.40公克）等情，有臺灣新竹地方檢察署
　　　檢察官拘票1 份、新竹市警察局第三分局搜索扣押筆錄1
　　　份、扣押物品目錄表1 份、搜索現場及扣案物照片共11幀
　　　、新竹市警察局第三分局毒品犯罪嫌疑人尿液採驗作業管
　　　制紀錄表（檢體編號：C-440 號）1 份、正修科技大學超
　　　微量研究科技中心於104 年12月29日所出具之尿液檢驗報
　　　告1 份等附卷可稽。而扣案顆粒1 包經送憲兵司令部刑事
　　　鑑識中心鑑定結果：淨重0.2489公克，取樣重量0.0048公
　　　克，驗餘重量0.2441公克，檢出甲基安非他命（Methamph
　　　etamine ）成分等情，有憲兵司令部刑事鑑識中心111 年
　　　7 月1 日憲直刑鑑字第1110113234號函1 份及所附鑑定書
　　　1 份附卷足憑，是該顆粒1 包屬毒品危害防制條例第2 條
　　　第2 項第2 款管制之第二級毒品甲基安非他命，為法律上
　　　禁止持有之違禁物；又包裝前開毒品之包裝袋1 只，仍會
　　　殘留微量毒品而無法完全析離，是應整體視為第二級毒品
　　　，不問屬於被告與否，應依毒品危害防制條例第18條第1
　　　項前段之規定宣告沒收銷燬之。至於鑑驗耗損之毒品部分
　　　，因已滅失，自無庸併予宣告沒收銷燬。
四、依刑事訴訟法第220 條、第455 條之36第2 項，毒品危害防
　　制條例第18條第1 項前段，刑法第11條前段、第40條第2 項
    ，裁定如主文。
中　　華　　民　　國　　111 　年　　7 　　月　　29　　日
                 刑事第一庭    法　官　 楊惠芬
以上正本證明與原本無異。
如不服本裁定，應於裁定送達後5日內向本院提出抗告狀。
中　　華　　民　　國　　111 　年　　8 　　月　　2 　　日
              　　　　　　　　 書記官   李艷蓉